---
title: "R Notebook"
output: html_notebook
editor_options: 
  chunk_output_type: inline
---

# 0. Préliminaires

Necessaire que les evt soient numériques sinon pas pris en charge par la fonction coxph.

```{r}
 for(evt in var_evt){
   data[,evt] = as.numeric(as.character(data[,evt]))
   data2[,evt] = as.numeric(as.character(data2[,evt]))
   data_std[,evt] = as.numeric(as.character(data_std[,evt]))
   data2_std[,evt] = as.numeric(as.character(data2_std[,evt]))
   }
```

# 2. Modèles univariés

## 2.1 Paramètres carotidiens prioritaires issus analyses déjà faites (9)


```{r}
i = 1
list_univar_pc = list()
list_univarSTD_pc = list()

for(evt in var_evt){
  
  time = paste0("time_to_",evt)
  res_univar_pc = data.frame()
  res_univarSTD_pc = data.frame()
  
  for(var in param_carotid){
    
    cox = cox_univar(time, var, evt, data2)
    coxSTD = cox_univar(time, var, evt, data2_std)
    
    res_univar_pc = rbind(res_univar_pc, cox$res_df)
    res_univarSTD_pc = rbind(res_univarSTD_pc, coxSTD$res_df)
  }
  
  res_univar_pc$Evt = rep(evt,nrow(res_univar_pc))
  res_univarSTD_pc$Evt = rep(evt,nrow(res_univarSTD_pc))
  
  list_univar_pc[[i]] = res_univar_pc
  list_univarSTD_pc[[i]] = res_univarSTD_pc
  
  i = i + 1
}
rm(i);
rm(res_univar_pc);rm(res_univarSTD_pc);
rm(cox);rm(coxSTD)

names(list_univar_pc) = var_evt
names(list_univarSTD_pc) = var_evt
```


```{r}
list_univar_pc[["deces"]]
list_univar_pc[["chd"]]
```


## 2.2 Modèls de Cox univariés pour toutes les variables d'échotracking (clean)

Ici avec l'argument round = F pour pouvoir tracer le graph

(Ici seulement pour death et chd, on peut étendre aux autres evt : modifier boucle for et les deux dernières lignes (names))
```{r}
i = 1
list_univar_et = list()
list_univarSTD_et = list()

for(evt in c("deces","chd")){
  
  time = paste0("time_to_",evt)
  res_univar_et = data.frame()
  res_univarSTD_et = data.frame()
  
  for(var in echotracking_clean){
    
    cox = cox_univar(time, var, evt, data2, round = F)
    coxSTD = cox_univar(time, var, evt, data2_std, round = F)
    
    res_univar_et = rbind(res_univar_et, cox)
    res_univarSTD_et = rbind(res_univarSTD_et, coxSTD)
  }
  
  res_univar_et$Evt = rep(evt,nrow(res_univar_et))
  res_univarSTD_et$Evt = rep(evt,nrow(res_univarSTD_et))
  
  list_univar_et[[i]] = res_univar_et
  list_univarSTD_et[[i]] = res_univarSTD_et
  
  i = i + 1
}
rm(i);
rm(res_univar_et); rm(res_univarSTD_et);
rm(cox);rm(coxSTD)

names(list_univar_et) = c("deces","chd")
names(list_univarSTD_et) = c("deces","chd")
```

```{r}
list_univar_et[["deces"]]
list_univar_et[["chd"]]
```
```{r echo=FALSE}
plot_grid(plot_pv_HR(list_univar_et[["deces"]]),
          plot_pv_HR(list_univar_et[["chd"]]))
```

## 2.3 Modèles de cox univariés pour param selectionnées par tests

### 2.3.1 Death

```{r}
list_univar_et_deces = list()
evt = "deces"
time = paste0("time_to_",evt)
res_univar_et_deces = data.frame()
  
for(var in test_univar_deces){
  cox = cox_univar(time, var, evt, data2, round = F)
  res_univar_et_deces = rbind(res_univar_et_deces, cox)
  }
  
res_univar_et_deces$Evt = rep(evt,nrow(res_univar_et_deces))
list_univar_et_deces[[evt]] = res_univar_et_deces

rm(res_univar_et_deces);
rm(cox);
rm(evt);
rm(time);

list_univar_et_deces = list_univar_et_deces$deces
```
```{r}
plot_pv_HR(list_univar_et_deces)
```


### 2.3.2 Coronary Heart disease

```{r}
list_univar_et_chd = list()
evt = "chd"
time = paste0("time_to_",evt)
res_univar_et_chd = data.frame()

for(var in test_univar_chd){
  cox = cox_univar(time, var, evt, data2, round = F)
  res_univar_et_chd = rbind(res_univar_et_chd, cox)
  }
  
res_univar_et_chd$Evt = rep(evt,nrow(res_univar_et_chd))
list_univar_et_chd[[evt]] = res_univar_et_chd

rm(res_univar_et_chd);
rm(cox);
rm(evt);
rm(time);

list_univar_et_chd = list_univar_et_chd$chd
```

```{r}
ggsave("test5.pdf",plot_pv_HR(list_univar_et_chd))
```

# 3. Stockage des param signif

On stock les param signif dans cox univarié et verifiant hypothèses
```{r}
cox_univar_deces = as.character(list_univar_et_deces$Name[list_univar_et_deces$pv_signif == 1 & list_univar_et_deces$Hyp.Prop.verif == 1])

cox_univar_chd = as.character(list_univar_et_chd$Name[list_univar_et_chd$pv_signif == 1 & list_univar_et_chd$Hyp.Prop.verif == 1])
```

On joint les deux vecteurs (deces et chd) en virant les doublons

```{r}
cox_univar = unique(c(cox_univar_deces, cox_univar_chd))
```

```{r}
length(cox_univar)
```



```{r}
for(var in echotracking_clean){
  if(is.numeric(data2[,var])){
    #print(boxplot(data2[,var] ~data2$sexe))
    if(t.test(data2[,var] ~ data2$sexe)$p.value <= 0.05){
      print(var)
      print(t.test(data2[,var] ~ data2$sexe)$p.value)
      boxplot(data2[,var] ~data2$sexe)
    }
  
  }
  
}
```


