---
title: "R Notebook"
output: html_notebook
editor_options: 
  chunk_output_type: inline
---
 



# 0. Préliminaires

Necessaire que les evt soient numériques sinon pas pris en charge par la fonction coxph.

```{r}
 for(evt in var_evt){
   data[,evt] = as.numeric(as.character(data[,evt]))
   }
```



# 1. Fonctions pour modèles de Cox

Les analyses déjà faites avaient la structure suivante
1. Univarié
2. Modèle 1: age + sexe + tabac + activité physique
3. Modèle 2: Modèle 1 + diabète + créatinine
4. Modèle 3: Modèle 2 + bmi
5. Modèle 4: Modèle 3 + mean blood pressure

Mais convenu avec JPE (mais bon vite fait au tel):
1. Univarié
2. Modèle 1: age + sexe + educ + statut marital
3. Modèle 2: Modèle 1 + tabac + bmi + hdl
4. Modèle 3: Modèle 2 + mean blood pressure



## 1.1 Fonction extract_coxReg
Permet de récuperer proporement les resultats d'un modèle de cox
```{r}
extract_coxReg = function(cox_model, round = T,d.round= 2, alpha = 0.05){
  summary = summary(cox_model)
  if (round == T){
    df = data.frame("Names" = rownames(summary$coefficients),
                    "HR" = round(summary$coefficient[,2],d.round),
                    "IC" = paste0("[", round(summary$conf.int[,3],d.round +1), " ; ", round(summary$conf.int[,4],d.round+1), "]"),
                    "p.value" = signif(summary$coefficient[,5],3),
                    "Signif" = ifelse(summary$coefficient[,5] <= 0.05, "*"," "))
   return(df)
  } 
  
  else{
    df = data.frame("Names" = rownames(summary$coefficients),
                    "HR" = summary$coefficient[,2],
                    "ICinf" = summary$conf.int[,3],
                    "ICsup" = summary$conf.int[,4],
                    "p.value" = summary$coefficient[,5])
  df$pv_signif = ifelse(df$p.value <= alpha , 1, 0)
  
  return(df)
  
  }
  
}
```

## 1.2 Fonction cox_univar
Permet de faire des modèles de cox univariés et d'avoir les resultats sous la forme extract_coxReg (donc dataframe).
ça sera utile quand on devra faire toutes les analyses univariées des paramètres d'echotracking (presque 50 paramètres) pour chachun des evts (5) -> 250 models...
```{r}
cox_univar = function(time, var, evt, dt, round = T){
  
  # Round est util car on utilise la fonction extract_coxReg pour avoir les res sous un joli format et cet arguments existe dans cette fonction (il vaut T par defaut). Donc l'arg round de cox_univar n'est utile que si pour une raison obscure on veut les res dasn un tableau sans arrondi
  
  time = as.numeric(as.character(dt[,time]))
  evt = as.numeric(as.character(dt[,evt]))
  
  model = coxph(Surv(time,evt) ~ dt[,var], data = dt)
  
  res = extract_coxReg(model, round)
  
  res$p.shonfeld = signif(cox.zph(model)$table[3],3)
  res$Names = var
  res$n = model$n
  res$n.events = model$nevent
  
  return(list("res_df" = res, "model" = model))
}
```


## 1.3 Fonction plot_pv_HR
Permet d'afficher les HR  de modèles univariés (Autant de paramètres qu'on veut pour 1 evenement particulier) avec un code couleur pour leur significativité.
```{r}
plot_pv_HR = function(extract_coxReg_obj, hj = 0, vj = 0, main = " "){
  
  # Pour pouvoir utiliser cette fonction sur un obj extract_coxReg il faut que la fonction extract_coxReg aie été utilisée avec l'arument round = F
  
  ggplot(extract_coxReg_obj, aes(extract_coxReg_obj$p.value, extract_coxReg_obj$HR)) + 
    
    geom_point(color = dplyr::case_when(extract_coxReg_obj$pv_signif == 1 ~ "green", extract_coxReg_obj$pv_signif == 0 ~ "red")) +
    
      geom_hline(yintercept = 1) +
    
        scale_y_continuous(name="HR",limits=c(min(extract_coxReg_obj$HR)-0.1 , max(extract_coxReg_obj$HR)+0.1)) +
            
    geom_text_repel(aes(label = Names), box.padding   = 0.35, point.padding = 0.5, segment.color = "grey50", force = 15,segment.size  = 0.5 ,#epaisseur segments
                    size = 3 #taille label 
                    )+
    
            xlab("p.values") +
        
              ggtitle(main)
  
}
```



# 2. Modèles univariés

## 4.1 Paramètres carotidiens prioritaires issus analyses déjà faites (9)


```{r}
param_carotid = c("logain", "coeffDist","pwvloc", "dploc", "logyoung","imt___m_", "dextdias", "stiffness", "pr_sence_de_plaque_s____l__cho")
```


```{r}
i = 1
list_univar_pc = list()
list_univarSTD_pc = list()

for(evt in var_evt){
  
  time = paste0("time_to_",evt)
  res_univar_pc = data.frame()
  res_univarSTD_pc = data.frame()
  
  for(var in param_carotid){
    
    cox = cox_univar(time, var, evt, data2)
    coxSTD = cox_univar(time, var, evt, data2_std)
    
    res_univar_pc = rbind(res_univar_pc, cox$res_df)
    res_univarSTD_pc = rbind(res_univarSTD_pc, coxSTD$res_df)
  }
  
  res_univar_pc$Evt = rep(evt,nrow(res_univar_pc))
  res_univarSTD_pc$Evt = rep(evt,nrow(res_univarSTD_pc))
  
  list_univar_pc[[i]] = res_univar_pc
  list_univarSTD_pc[[i]] = res_univarSTD_pc
  
  i = i + 1
}
rm(i)

names(list_univar_pc) = var_evt
names(list_univarSTD_pc) = var_evt
```

Exemple de ce que ça donne:
```{r}
list_univar_pc[["deces"]]
list_univarSTD_pc[["deces"]]
```


## 3.2 Modèls de Cox univariés pour toutes les variables numériques d'échotracking

202 modèles à faire et à synthétiser donc ça prends un peu de temps à tourner.
```{r}
i = 1
list_univar_et = list()
list_univarSTD_et = list()

for(evt in var_evt){
  
  time = paste0("time_to_",evt)
  
  res_univar_et = data.frame()
  res_univarSTD_et = data.frame()
  
  for(var in echotracking){
    
    cox = cox_univar(time, var, evt, data2, round = F)
    coxSTD = cox_univar(time, var, evt, data2_std, round = F)
    
    res_univar_et = rbind(res_univar_et, cox$res_df)
    res_univarSTD_et = rbind(res_univarSTD_et, coxSTD$res_df)
    
  }
  
  res_univar_et$Evt = rep(evt,nrow(res_univar_et))
  res_univarSTD_et$Evt = rep(evt,nrow(res_univarSTD_et))
  
  list_univar_et[[i]] = res_univar_et
  list_univarSTD_et[[i]] = res_univarSTD_et
  
  i = i+1
}

rm(i)

names(list_univar_et) = var_evt
names(list_univarSTD_et) = var_evt
```


```{r}
plot_grid(
  plot_pv_HR(list_univar_et[["chd"]]),
  plot_pv_HR(list_univarSTD_et[["chd"]])
)
```



## 3.1 Les modèles des analyses déjà effectuées (uniquement à baseline)



```{r}

formula1 = formula(Surv(time_to_deces,deces) ~ age0 + sexe + qm16 + qm10, env = data)
formula2 = formula(Surv(time_to_deces,deces) ~ age0 + sexe + qm16 + qm10 + diab + bio10, env = data)
formula3 = formula(Surv(time_to_deces,deces) ~ age0 + sexe + qm16 + qm10 + diab + bio10 + bmi, env = data)
formula4 = formula(Surv(time_to_deces,deces) ~ age0 + sexe + qm16 + qm10 + diab + bio10 + bmi + mbp, env = data)
```
```{r}
for(i in colnames(data_echo)){
  formula1 = formula(Surv(time_to_deces,deces) ~ age0 + sexe + qm16 + qm10, env = data)
  formula1 = update(formula1, as.formula( paste0(".~.+",i) ) )
  print(formula1)
}
```

```{r}
formula1 = update(formula1,logain)
coxph(formula1, data)
```



### 3.1.1  Log_young

#### 3.1.1.1 Deces

```{r}
data$deces = as.numeric(as.character(data$deces))
logyoung_deces_univar = coxph(Surv(time_to_deces,deces)~ logyoung, data = data)
logyoung_deces_mod1 = coxph(Surv(time_to_deces,deces)~ logyoung + age0 + sexe + qm16 + qm10, data = data)
logyoung_deces_mod2 = coxph(Surv(time_to_deces,deces)~ logyoung + age0 + sexe + qm16 +  qm10 + diab + bio10, data = data)
logyoung_deces_mod3 = coxph(Surv(time_to_deces,deces)~ logyoung + age0 + sexe + qm16 +  qm10 + diab + bio10 + bmi, data = data)
logyoung_deces_mod4 = coxph(Surv(time_to_deces,deces)~ logyoung + age0 + sexe + qm16 +  qm10 + diab + bio10 + bmi + mbp, data = data)
```
```{r}
summary(logyoung_deces_univar)
summary(logyoung_deces_mod4)
```

### 3.1.2. stroke

```{r}
data$stroke = as.numeric(as.character(data$stroke))
logyoung_stroke_univar = coxph(Surv(time_to_stroke,stroke)~ log_young, data = data)
logyoung_stroke_mod1 = coxph(Surv(time_to_stroke,stroke)~ log_young + age0 + sexe + qm16 + qm10, data = data)
logyoung_stroke_mod2 = coxph(Surv(time_to_stroke,stroke)~ log_young + age0 + sexe + qm16 +  qm10 + diab + bio10, data = data)
logyoung_stroke_mod3 = coxph(Surv(time_to_stroke,stroke)~ log_young + age0 + sexe + qm16 +  qm10 + diab + bio10 + bmi, data = data)
logyoung_stroke_mod4 = coxph(Surv(time_to_stroke,stroke)~ log_young + age0 + sexe + qm16 +  qm10 + diab + bio10 + bmi + mbp, data = data)
```
```{r}
summary(logyoung_stroke_univar)
summary(logyoung_stroke_mod1)
```

### 3.1.3 chd

```{r}
data$chd = as.numeric(as.character(data$chd))
logyoung_chd_univar = coxph(Surv(time_to_chd,chd)~ log_young, data = data)
logyoung_chd_mod1 = coxph(Surv(time_to_chd,chd)~ log_young + age0 + sexe + qm16 + qm10, data = data)
logyoung_chd_mod2 = coxph(Surv(time_to_chd,chd)~ log_young + age0 + sexe + qm16 +  qm10 + diab + bio10, data = data)
logyoung_chd_mod3 = coxph(Surv(time_to_chd,chd)~ log_young + age0 + sexe + qm16 +  qm10 + diab + bio10 + bmi, data = data)
logyoung_chd_mod4 = coxph(Surv(time_to_chd,chd)~ log_young + age0 + sexe + qm16 +  qm10 + diab + bio10 + bmi + mbp, data = data)
```
```{r}
summary(logyoung_chd_univar)
summary(logyoung_chd_mod1)
```

### 3.1.4 aomi
```{r}
data$aomi = as.numeric(as.character(data$aomi))
logyoung_aomi_univar = coxph(Surv(time_to_aomi,aomi)~ log_young, data = data)
logyoung_aomi_mod1 = coxph(Surv(time_to_aomi,aomi)~ log_young + age0 + sexe + qm16 + qm10, data = data)
logyoung_aomi_mod2 = coxph(Surv(time_to_aomi,aomi)~ log_young + age0 + sexe + qm16 +  qm10 + diab + bio10, data = data)
logyoung_aomi_mod3 = coxph(Surv(time_to_aomi,aomi)~ log_young + age0 + sexe + qm16 +  qm10 + diab + bio10 + bmi, data = data)
logyoung_aomi_mod4 = coxph(Surv(time_to_aomi,aomi)~ log_young + age0 + sexe + qm16 +  qm10 + diab + bio10 + bmi + mbp, data = data)
```


### 3.1.5 tdr
```{r}
data$tdr = as.numeric(as.character(data$tdr))
logyoung_tdr_univar = coxph(Surv(time_to_tdr,tdr)~ log_young, data = data)
logyoung_tdr_mod1 = coxph(Surv(time_to_tdr,tdr)~ log_young + age0 + sexe + qm16 + qm10, data = data)
logyoung_tdr_mod2 = coxph(Surv(time_to_tdr,tdr)~ log_young + age0 + sexe + qm16 +  qm10 + diab + bio10, data = data)
logyoung_tdr_mod3 = coxph(Surv(time_to_tdr,tdr)~ log_young + age0 + sexe + qm16 +  qm10 + diab + bio10 + bmi, data = data)
logyoung_tdr_mod4 = coxph(Surv(time_to_tdr,tdr)~ log_young + age0 + sexe + qm16 +  qm10 + diab + bio10 + bmi + mbp, data = data)
```





