---
title: "R Notebook"
output: html_notebook
---

# 0. Préliminaires

Necessaire que les evt soient numériques sinon pas pris en charge par la fonction coxph.

```{r}
 for(evt in var_evt){
   data[,evt] = as.numeric(as.character(data[,evt]))
   data2[,evt] = as.numeric(as.character(data2[,evt]))
   data_std[,evt] = as.numeric(as.character(data_std[,evt]))
   data2_std[,evt] = as.numeric(as.character(data2_std[,evt]))
   }
```

# 2. Modèles univariés

## 2.1 Paramètres carotidiens prioritaires issus analyses déjà faites (9)


```{r}
i = 1
list_univar_pc = list()
list_univarSTD_pc = list()

for(evt in var_evt){
  
  time = paste0("time_to_",evt)
  res_univar_pc = data.frame()
  res_univarSTD_pc = data.frame()
  
  for(var in param_carotid){
    
    cox = cox_univar(time, var, evt, data2)
    coxSTD = cox_univar(time, var, evt, data2_std)
    
    res_univar_pc = rbind(res_univar_pc, cox$res_df)
    res_univarSTD_pc = rbind(res_univarSTD_pc, coxSTD$res_df)
  }
  
  res_univar_pc$Evt = rep(evt,nrow(res_univar_pc))
  res_univarSTD_pc$Evt = rep(evt,nrow(res_univarSTD_pc))
  
  list_univar_pc[[i]] = res_univar_pc
  list_univarSTD_pc[[i]] = res_univarSTD_pc
  
  i = i + 1
}
rm(i)

names(list_univar_pc) = var_evt
names(list_univarSTD_pc) = var_evt
```


```{r}
list_univar_pc[["deces"]]
list_univar_pc[["chd"]]
```


## 2.2 Modèls de Cox univariés pour toutes les variables d'échotracking (clean)

Ici avec l'argument round = F pour pouvoir tracer le graph


```{r}
i = 1
list_univar_et = list()
list_univarSTD_et = list()

for(evt in c("deces","chd")){
  
  time = paste0("time_to_",evt)
  res_univar_et = data.frame()
  res_univarSTD_et = data.frame()
  
  for(var in echotracking_clean){
    
    cox = cox_univar(time, var, evt, data2, round = F)
    coxSTD = cox_univar(time, var, evt, data2_std, round = F)
    
    res_univar_et = rbind(res_univar_et, cox)
    res_univarSTD_et = rbind(res_univarSTD_et, coxSTD)
  }
  
  res_univar_et$Evt = rep(evt,nrow(res_univar_et))
  res_univarSTD_et$Evt = rep(evt,nrow(res_univarSTD_et))
  
  list_univar_et[[i]] = res_univar_et
  list_univarSTD_et[[i]] = res_univarSTD_et
  
  i = i + 1
}
rm(i)

names(list_univar_et) = c("deces","chd")
names(list_univarSTD_et) = c("deces","chd")
```


## 2.3 Modèles de cox univariés pour param selectionnées par tests

### 2.3.1 Death

```{r}
i = 1
list_univar_et_deces = list()

for(evt in c("deces")){
  
  time = paste0("time_to_",evt)
  res_univar_et_deces = data.frame()
  
  for(var in test_univar_deces){
    
    cox = cox_univar(time, var, evt, data2, round = F)
    res_univar_et_deces = rbind(res_univar_et_deces, cox)
  }
  
  res_univar_et_deces$Evt = rep(evt,nrow(res_univar_et_deces))
  list_univar_et_deces[[i]] = res_univar_et_deces

  i = i + 1
}
rm(i)

names(list_univar_et_deces) = "deces"
```

### 2.3.2 Coronary Heart disease

```{r}
i = 1
list_univar_et_chd = list()

for(evt in c("chd")){
  
  time = paste0("time_to_",evt)
  res_univar_et_chd = data.frame()

  for(var in test_univar_chd){
    
    cox = cox_univar(time, var, evt, data2, round = F)
    res_univar_et_chd = rbind(res_univar_et_chd, cox)
  }
  
  res_univar_et_chd$Evt = rep(evt,nrow(res_univar_et_chd))
  list_univar_et_chd[[i]] = res_univar_et_chd

  i = i + 1
}
rm(i)

names(list_univar_et_chd) = "chd"
```

```{r}
plot_pv_HR(list_univar_et_deces[["deces"]])
plot_pv_HR(list_univar_et_chd[["chd"]])
```

# 3. Stockage des param signif

On stock les param signif dans cox univarié et verifiant hypothèses
```{r}
cox_univar_deces = as.character(list_univar_et_deces[["deces"]]$Name[list_univar_et_deces[["deces"]]$pv_signif == 1 & list_univar_et_deces[["deces"]]$Hyp.Prop.verif == 1])

cox_univar_chd = as.character(list_univar_et_chd[["chd"]]$Name[list_univar_et_chd[["chd"]]$pv_signif == 1 & list_univar_et_chd[["chd"]]$Hyp.Prop.verif == 1])
```

On joint les deux vecteurs (deces et chd) en virant les doublons

```{r}
cox_univar = unique(c(cox_univar_deces, cox_univar_chd))
```

```{r}
length(cox_univar)
```

```{r}
getwd()
```

