---
title: "R Notebook"
output: html_notebook
---

# 0. Packages

```{r}
library(tidyverse)
library(lubridate)
library(survival)
library(Hmisc)
library(ggplot2)
library(ggcorrplot)
library(kableExtra)
library(ggrepel)
library(knitr)
library(cowplot)
```

# 1. Reading the data

```{r}
data = read.csv2("C:/Users/odeli/Desktop/stageM2/data/EPP3.csv", sep = ";", header = T)
data_supp = read.csv2("C:/Users/odeli/Desktop/stageM2/data/EPP3_supp.csv", sep = ";", header = T)
```
```{r}
data = cbind(data, data_supp[,3:13])
rm(data_supp)
```

# 2. Types
```{r}
factor = c("sexe", "adm14", "qm9", "qm10", "qm16", "tdr","aomi","stroke","chd","deces", "deptot", "diab", "hypolip2", "antihta2", "educ","sens_hf_t_phase", "sens_phase_hf_c", "sens_phase", "qm34","qm35","qm36","qm37","qm38","qm39","qm40","qm41", "atcdcv", "pr_sence_de_plaque_s____l__cho")
int = c("nepp3", "n__ipc")
date = c("datnaiss", "datinclu", "date_tdr", "date_aomi", "date_stroke", "date_chd", "date_deces")

for(var in colnames(data)){
  if(var %in% factor) {data[,var] = as.factor(data[,var])}
  else if(var%in% int) data[,var] = as.integer(as.character(data[,var]))
  else if(var %in% date) data[,var] = lubridate::dmy(data[,var])
  else data[,var] = as.numeric(as.character(data[,var]))
}
rm(var)
rm(factor)
rm(int)
rm(date)
```

# 3. Ajout de variables générées

```{r}
data$logain = as.numeric(log(data$lf_gain_max*100))
data$logyoung = as.numeric(log(data$young))
data$dextdias = as.numeric(data$diam_tre_en_bm__mm_*1000)
data$stiffness = as.numeric(sqrt(1/(data$coeffDist)*1000))
data$mbp = as.numeric((data$pas_basale__mm_hg_ + 2*data$pad_basale__mm_hg_)/3) # mean blood pressure
```


# 4. Prevalence de maladies caridovasculaire

8 catégories:
- qm34 Infartcus du myocarde
- qm35 Angine de poitrine
- qm36 Souffle au coeur
- qm37 Autre problème cardiaque
- qm38 Maladie des artères
- qm39 Phlébite
- qm40 Embolie pulmonaire
- qm41 AVC
- atcdcv Antécédent cardiovasculaire (qm34 ou qm35 ou qm41)


```{r}
data$prevalence_cvd = 'tmp'
for(i in 1: nrow(data)){
  if(is.na(data$qm34[i]) | is.na(data$qm35[i]) | is.na(data$qm36[i]) | is.na(data$qm37[i]) | is.na(data$qm38[i]) | is.na(data$qm39[i]) | is.na(data$qm40[i]) | is.na(data$qm41[i]))
      data$prevalence_cvd[i] = 0
  else if(data$qm34[i] == 0 & data$qm35[i] == 0 & data$qm36[i] == 0 & data$qm37[i] == 0 & data$qm38[i] == 0 & data$qm39[i] == 0 & data$qm40[i] == 0 & data$qm41[i] == 0)
    data$prevalence_cvd[i] = 0

    else
      data$prevalence_cvd[i] = 1
}
rm(i)
data$prevalence_cvd = as.factor(data$prevalence_cvd)
```


<!-- # ```{r} -->
<!-- # pv_prev_cvd_evt = c(chisq.test(data$prevalence_cvd, data$deces)$p.value,chisq.test(data$prevalence_cvd, data$chd)$p.value,chisq.test(data$prevalence_cvd,data$stroke)$p.value,chisq.test(data$prevalence_cvd,data$aomi)$p.value,chisq.test(data$prevalence_cvd, data$tdr)$p.value) -->
<!-- #  -->
<!-- # pv_atcdcv = c(chisq.test(data$atcdcv, data$deces)$p.value,chisq.test(data$atcdcv, data$chd)$p.value,chisq.test(data$atcdcv,data$stroke)$p.value,chisq.test(data$atcdcv,data$aomi)$p.value,chisq.test(data$atcdcv, data$tdr)$p.value) -->
<!-- # ``` -->
<!-- # ```{r} -->
<!-- # plot(pv_atcdcv, col = "steelblue", ylab = "p.values", xlab = "") -->
<!-- # points(pv_prev_cvd_evt, col = "orange") -->
<!-- # abline(h = 0.05, col = "red") -->
<!-- # legend("topleft", title="Kind of event", -->
<!-- #    c("1: Death", "2: chd", "3: Stroke", "4: aomi", "5: tdr")) -->
<!-- # legend("topright" ,fill = c("steelblue", "orange"), c("Old","New")) -->
<!-- # ``` -->
```{r}
table(data$atcdcv, useNA = "always")
```
```{r}
data$atcdcv[is.na(data$atcdcv)] = 0
data$atcdcv = as.factor(data$atcdcv)
```


# 5. Creation des variables time_to_event 

Pour les evt == 1 time_to_event = nbr de jours entre inclusion et evenement
Pour les evt == 0 time_to_event = nbr de jours total d'observation du sujet = nbr de jour entre inclusion et date de dernières nouvelles

```{r}
data$time_to_deces = as.numeric(difftime(data$date_deces, data$datinclu, unit = "days"))
data$time_to_stroke = as.numeric(difftime(data$date_stroke, data$datinclu, unit = "days"))
data$time_to_aomi = as.numeric(difftime(data$date_aomi, data$datinclu, unit = "days"))
data$time_to_chd = as.numeric(difftime(data$date_chd, data$datinclu, unit = "days"))
data$time_to_tdr = as.numeric(difftime(data$date_tdr, data$datinclu, unit = "days"))
```

# 6. Classif des catégories de variables

```{r}
id = c("nepp3","n__ipc")

date = c("datnaiss", "datinclu", "date_tdr", "date_aomi", "date_stroke", "date_chd", "date_deces")

evt = c("deces","stroke","aomi","tdr","chd")

time_to_evt = c("time_to_stroke", "time_to_aomi", "time_to_tdr", "time_to_chd","time_to_deces")

prev_cvd = c("qm34","qm35","qm36","qm37","qm38","qm39","qm40","qm41","atcdcv","prevalence_cvd")

socio_demo = c("age0", "sexe","adm14","educ")

qual_vie = c("qm9","qm10","qm16","bmi","diab","deptot","epice")

traitement = c("antihta2", "hypolip2")

bio = c("trb17", "ldl","bio10","mbp","bio6")

echotracking =  c("pas_basale__mm_hg_","pad_basale__mm_hg_", "fc_basale","diam_tre_en_bm__mm_","imt___m_","diam_tre_en_fbm__mm_","distension___m_","pwvloc", "dploc","debut","dist_rate_moy","dist_rate_var","rr_int_moy","rr_int_var","lf_dist_rate_t","hf_dist_rate_t","hf_dist_rate_c","lf_rrint_t","hf_rr_int_t","hf_rrint_c","freq_resp","lf_coh_max","lf_coh_moy","lf_gain_max","lf_gain_moy","lf_phase","sens_phase","hf_c_coh_max","hf_c_coh_moy","hf_c_gain_max","hf_c_gain_moy","hf_c_phase","sens_phase_hf_c","hf_t_coh_max","hf_t_coh_moy","hf_t_gain_max","hf_t_gain_moy","hf_t_phase","sens_hf_t_phase","dist_moy","dist_var","cws","coeffDist","compli","wcsa","young","pr_sence_de_plaque_s____l__cho","logain","logyoung","dextdias","stiffness")
```

# 7. Création d'une base de données centrée réduite

```{r}
data_std = data
for(var in colnames(data)){
  if(is.numeric(data[,var]) & !(is.integer(data[,var]))){
    data_std[,var] = (data[,var]-mean(data[,var], na.rm = T))/sd(data[,var], na.rm = T)
  }
}
rm(var)
```

# 8. Création base de données sans les prévlents cvd

On retire les patients ayant des antécédants de maladie cardiovasculaire.
```{r}
data2 = subset(data,data$atcdcv == "0")
data2_std = subset(data_std,data_std$atcdcv == "0")
```