---
title: "R Notebook"
output: html_notebook
---

# 0. Packages

```{r}
library(tidyverse)
library(lubridate)
library(survival)
library(survminer)
library(Hmisc)
library(ggplot2)
library(ggcorrplot)
library(kableExtra)
library(gridExtra)
library(ggrepel)
library(knitr)
library(cowplot)
library(compareGroups)
library(table1)
library(mice)
library(factoextra)
library(FactoMineR)
library(mclust)
library(questionr)
library(naniar)
library(corrplot)
library(lsr)
library(survIDINRI)
library(RColorBrewer)
library(boot)
library(lmtest)
library(secr)
```

# 1. Reading the data

```{r}
data_init = read.csv2("C:/Users/odeli/Desktop/stageM2/data/EPP3.csv", sep = ";", header = T)
data_supp = read.csv2("C:/Users/odeli/Desktop/stageM2/data/EPP3_supp.csv", sep = ";", header = T)
```
```{r}
data_init = cbind(data_init, data_supp[,3:13])
rm(data_supp)
```


# 2. Noms et types des variables


```{r}
colnames(data_init)[86] = "plaques"
colnames(data_init)[15] = "pad"
colnames(data_init)[14] = "pas"
colnames(data_init)[17] = "diam_bm"
colnames(data_init)[18] = "imt" 
colnames(data_init)[19] = "diam_fbm"
colnames(data_init)[20] = "distension"
```

```{r}
factor = c("sexe", "adm14", "qm9", "qm10", "qm16", "tdr","aomi","stroke","chd","deces", "deptot", "diab", "hypolip2", "antihta2", "educ","sens_hf_t_phase", "sens_phase_hf_c", "sens_phase", "qm34","qm35","qm36","qm37","qm38","qm39","qm40","qm41", "atcdcv", "plaques")
int = c("nepp3", "n__ipc")
date = c("datnaiss", "datinclu", "date_tdr", "date_aomi", "date_stroke", "date_chd", "date_deces")

for(var in colnames(data_init)){
  if(var %in% factor) {data_init[,var] = as.factor(data_init[,var])}
  else if(var%in% int) data_init[,var] = as.integer(as.character(data_init[,var]))
  else if(var %in% date) data_init[,var] = lubridate::dmy(data_init[,var])
  else data_init[,var] = as.numeric(as.character(data_init[,var]))
}
rm(var)
rm(factor)
rm(int)
rm(date)
```

# 3. Ajout de variables générées

## 3.1 Echotracking
```{r}
data_init$logain = as.numeric(log(data_init$lf_gain_max*100))
data_init$logyoung = as.numeric(log(data_init$young))
data_init$dextdias = as.numeric(data_init$diam_bm*1000)
data_init$stiffness = as.numeric(sqrt(1/(data_init$coeffDist)*1000))
data_init$pwvloc2 = 1/sqrt(data_init$coeffDist*1.06)
```

## 3.2 Mean Blood Pressure
```{r}
data_init$mbp = as.numeric((data_init$pas+ 2*data_init$pad)/3)
```

```{r}
data_init$mbp_cat = quantileCut(data_init$mbp, 4)
table(data_init$mbp_cat)
```



## 3.2 Groupes d'hypertension
```{r}
data_init$HTA_cat = NA
data_init$HTA_cat[data_init$pas < 120 & data_init$pad < 80] = "0-Normal"
data_init$HTA_cat[data_init$pas < 130 & data_init$pas >= 120 & data_init$pad < 80] = "1-High"
data_init$HTA_cat[(data_init$pas < 140 & data_init$pas >= 130) | (data_init$pad < 90 & data_init$pad >= 80)] = "2-HBP Stage 1"
data_init$HTA_cat[data_init$pas >= 140 | data_init$pad >= 90] = "3-HBP Stage 2"
data_init$HTA_cat[data_init$pas >= 180 | data_init$pad >= 120] = "4-HBP Crisis"
data_init$HTA_cat[data_init$HTA_cat == "4-HBP Crisis"] = "3-HBP Stage 2"
```
```{r}
table(data_init$HTA_cat, useNA = "ifany")
```


```{r}
data_init$age_cat = quant.cut(data_init$age0, 4)
```

# 4. Prevalence de maladies cardiovasculaires

8 catégories:
- qm34 Infartcus du myocarde
- qm35 Angine de poitrine
- qm36 Souffle au coeur
- qm37 Autre problème cardiaque
- qm38 Maladie des artères
- qm39 Phlébite
- qm40 Embolie pulmonaire
- qm41 AVC
- atcdcv Antécédent cardiovasculaire (qm34 ou qm35 ou qm41)


```{r}
data_init$prevalence_cvd = 'tmp'
for(i in 1: nrow(data_init)){
  if(is.na(data_init$qm34[i]) | is.na(data_init$qm35[i]) | is.na(data_init$qm36[i]) | is.na(data_init$qm37[i]) | is.na(data_init$qm38[i]) | is.na(data_init$qm39[i]) | is.na(data_init$qm40[i]) | is.na(data_init$qm41[i]))
      data_init$prevalence_cvd[i] = 0
  else if(data_init$qm34[i] == 0 & data_init$qm35[i] == 0 & data_init$qm36[i] == 0 & data_init$qm37[i] == 0 & data_init$qm38[i] == 0 & data_init$qm39[i] == 0 & data_init$qm40[i] == 0 & data_init$qm41[i] == 0)
    data_init$prevalence_cvd[i] = 0

    else
      data_init$prevalence_cvd[i] = 1
}
rm(i)
data_init$prevalence_cvd = as.factor(data_init$prevalence_cvd)
```


```{r}
table(data_init$atcdcv, useNA = "always")
```
```{r}
data_init$atcdcv[is.na(data_init$atcdcv)] = 0
data_init$atcdcv = as.factor(data_init$atcdcv)
```
# 5. Vérif date inclu et evt
```{r}
odd_data = data_init[c((data_init$datinclu > data_init$date_stroke) |
  (data_init$datinclu > data_init$date_chd) |
  (data_init$datinclu > data_init$date_deces)), ]
```
```{r}
data = data_init[-which(data_init$nepp3 %in% odd_data$nepp3),]
```

# 6. Creation des variables time_to_event 

Pour les evt == 1 time_to_event = nbr de jours entre inclusion et evenement
Pour les evt == 0 time_to_event = nbr de jours total d'observation du sujet = nbr de jour entre inclusion et date de dernières nouvelles

```{r}
data$time_to_deces = difftime(data$date_deces, data$datinclu, unit = "days")
data$time_to_stroke = difftime(data$date_stroke, data$datinclu, unit = "days")
data$time_to_aomi = difftime(data$date_aomi, data$datinclu, unit = "days")
data$time_to_chd = difftime(data$date_chd, data$datinclu, unit = "days")
data$time_to_tdr = difftime(data$date_tdr, data$datinclu, unit = "days")
```

# 7. Création des variables age_at_event
```{r}
data$age_at_deces = round(as.numeric(difftime(data$date_deces, data$datnaiss, unit = "days"))/365,2)

data$age_at_stroke = round(as.numeric(difftime(data$date_stroke, data$datnaiss, unit = "days"))/365,2)

data$age_at_aomi = round(as.numeric(difftime(data$date_aomi, data$datnaiss, unit = "days"))/365,2)

data$age_at_chd = round(as.numeric(difftime(data$date_chd, data$datnaiss, unit = "days"))/365,2)

data$age_at_tdr = round(as.numeric(difftime(data$date_tdr, data$datnaiss, unit = "days"))/365,2)
```

# 8. Création variable année de naissance + catégorisation

```{r}
year_naiss = as.numeric(format(as.Date(data$datnaiss, format="%Y/%m/%d"),"%Y"))
data$year_naiss = year_naiss
```
```{r}
year_naiss_cat = quantileCut(year_naiss,5)
data$year_naiss_cat = year_naiss_cat
```

# 9. Classif des catégories de variables

```{r}
id = c("nepp3","n__ipc")

date = c("datnaiss", "datinclu", "date_tdr", "date_aomi", "date_stroke", "date_chd", "date_deces")

var_evt = c("deces","stroke","aomi","tdr","chd")

time_to_evt = c("time_to_stroke", "time_to_aomi", "time_to_tdr", "time_to_chd","time_to_deces")

age_at_evt = c("age_at_stroke", "age_at_aomi", "age_at_tdr", "age_at_chd","age_at_deces")

prev_cvd = c("qm34","qm35","qm36","qm37","qm38","qm39","qm40","qm41","atcdcv","prevalence_cvd")

socio_demo = c("age0", "age_cat", "sexe","adm14","educ")

qual_vie = c("qm9","qm10","qm16","bmi","diab","deptot","epice")

traitement = c("antihta2", "hypolip2")

bio = c("trb17", "ldl","bio10","mbp","bio6", "pa_cat", "mbp_cat","pas","pad")

echotracking =  c("fc_basale","diam_bm","imt","diam_fbm","distension","pwvloc", "dploc","debut","dist_rate_moy","dist_rate_var","rr_int_moy","rr_int_var","lf_dist_rate_t","hf_dist_rate_t","hf_dist_rate_c","lf_rrint_t","hf_rr_int_t","hf_rrint_c","freq_resp","lf_coh_max","lf_coh_moy","lf_gain_max","lf_gain_moy","lf_phase","sens_phase","hf_c_coh_max","hf_c_coh_moy","hf_c_gain_max","hf_c_gain_moy","hf_c_phase","sens_phase_hf_c","hf_t_coh_max","hf_t_coh_moy","hf_t_gain_max","hf_t_gain_moy","hf_t_phase","sens_hf_t_phase","dist_moy","dist_var","cws","coeffDist","compli","wcsa","young","plaques","logain","logyoung","dextdias","stiffness","pwvloc2")


echotracking_clean =  c("fc_basale","diam_bm","imt","distension","pwvloc2", "dploc","dist_rate_moy","rr_int_moy","lf_dist_rate_t","hf_dist_rate_t","hf_dist_rate_c","lf_rrint_t","hf_rr_int_t","hf_rrint_c","freq_resp","lf_coh_moy","lf_gain_moy","hf_c_coh_moy","hf_c_gain_moy","hf_t_coh_moy","hf_t_gain_moy","cws","coeffDist","compli","wcsa","plaques","logain","logyoung","stiffness")

names_echotracking_clean = c("Basale cardiac rate", "Diastolic outer diameter (bm)", "Itima Media Thickness","Distension", "Pulse Wave Velocity","Central Pulse Pressure", "Distension Rate (Mean)",  "RR interval (Mean)", "Low frequency Distension Rate (t)","High frequency Distension rate (t)","High frequency Distension Rate (c)", "Low frequency RR interval (t)", "High frequency RR interval (t)","High frequency RR interval (c)", "Respiratory rate","Low frequency COH (Mean)","Low frequency Gain (Mean)","High frequency COH (Mean) (c)","High frequency Gain (Mean) (c)","High frequency COH (Mean) (t)","High frequency Gain (Mean) (t)","Circumferential Wall Stress","Coefficient of distensibility","Cross Sectional Compliance", "Wall Cross Sectionnal Area","Presence of plaques","Gain (log)", "Young's Modulus (log)","Stiffness")

names_echotracking = c("Basale cardiac rate", "Diastolic outer diameter (bm)", "Itima Media Thickness","Diastolic Outer Diameter (fbm)","Distension", "Pulse Wave Velocity","Central Pulse Pressure",  "Beginning", "Distension Rate (Mean)", "Distension Rate (Variance)", "RR interval (Mean)","RR interval (Variance)", "Low frequency Distension Rate (t)","High frequency Distension rate (t)","High frequency Distension Rate (c)", "Low frequency RR interval (t)", "High frequency RR interval (t)","High frequency RR interval (c)", "Respiratory rate", "Low frequency COH (Max)","Low frequency COH (Mean)","Low frequency Gain (Max)","Low frequency Gain (Mean)","Low frequency phase","Sens phase","High frequency COH (Max) (c)","High frequency COH (Mean) (c)", "High frequency Gain (Max) (c)","High frequency Gain (Mean) (c)","High frequency phase (c)", "High frequency sens phase (c)","High frequency COH (Max) (t)","High frequency COH (Mean) (t)","High frequency Gain (Max) (t)","High frequency Gain (Mean) (t)", "High frequency phase (t)","High freqeuncy sens_phase (t)","Distension (Mean)","Distension (Variance)","Circumferential Wall Stress","Coefficient of distensibility","Cross Sectional Compliance", "Wall Cross Sectionnal Area", "Young Modulus","Presence of plaques","Gain (log)", "Young's Modulus (log)","Diastolic outer diameter (bm*1000)","Stiffness","Carotid Pulse Wave Velocity")

df_echotracking = data.frame("Missy" = echotracking, "Tidy" = names_echotracking)

var_ajust = c("age0","sexe" , "qm16" , "qm10" , "diab" , "bio10" , "bmi" , "ldl","trb17","mbp",  "year_naiss_cat")

names_var_ajust = c("Age at baseline", "Sex", "Female","Male", "Smoking Status", "Non smoker", "Current smoker", "Former smoker", "Smoker quitting (<1 y.)", "Sport", "Never", "1-2 times/week", "3+ times/week", "Diabetes", "No", "Yes", "Creatinin", "Body Mass Index", "LDL", "HDL", "Mean Blood Pressure","Year of birth", "]1923;1945]","]1945;1949]","]1949;1953]","]1953;1956]","]1956;1962]")

stiffness_anat = c("imt","diam_bm", "plaques","compli","wcsa","cws")

names_stiffness_anat = c("Intima Media Thickness", "Diastolic Outer Diameter", "Presence of Plaques", "No", "Yes", "Compliance", "Wall Cross Sectional Area", "Circumferential Wall Street")

stiffness_dyna = c("stiffness", "logyoung", "coeffDist", "distension", "dist_rate_moy", "pwvloc2", "dploc")

names_stiffness_dyna = c("Stiffness", "Young's Modulus", "Coefficient of Distension","Distension", "Distention Rate", "Carotid Pulse Wave Velocity", "Central Pulse Pressure")
```

```{r}
no_scale = c(id,var_evt,age_at_evt,time_to_evt,date,prev_cvd,"sexe","adm14","qm9","qm10","qm16","educ","antihta2","hypolip2","diab","deptot","sens_phase","sens_phase_hf_c","sens_hf_t_phase","plaques","mbp_cat","HTA_cat","age_cat","year_naiss","year_naiss_cat")
```


```{r}
colnames(data)[!(colnames(data) %in% no_scale)]
```

# 10. Création d'une base de données centrée réduite

```{r}
data_std = data
for(var in colnames(data)){
  if(!(var%in%no_scale)){
    data_std[,var] = (data[,var]-mean(data[,var], na.rm = T))/sd(data[,var], na.rm = T)
  }
}
rm(var)
```

```{r}
data_std2 = data
for(var in colnames(data)){
  if(!(var%in%c(no_scale,"age0"))){
    data_std2[,var] = (data[,var]-mean(data[,var], na.rm = T))/sd(data[,var], na.rm = T)
  }
}
rm(var)
```





# 11. Création base de données sans les prévalents cvd

On retire les patients ayant des antécédants de maladie cardiovasculaire.


```{r}
data2 = subset(data,(data$atcdcv == "0"))
```

```{r}
data2_std = data2
for(var in colnames(data2)){
  if(!(var%in%no_scale)){
    data2_std[,var] = (data2[,var]-mean(data2[,var], na.rm = T))/sd(data2[,var], na.rm = T)
  }
}
rm(var)
```

```{r}
data2_std2 = data2
for(var in colnames(data2)){
  if(!(var%in%c(no_scale,"age0"))){
    data2_std2[,var] = (data2[,var]-mean(data2[,var], na.rm = T))/sd(data2[,var], na.rm = T)
  }
}
rm(var)
```

# 12. Création d'une base de donnée sans les NA dans les variables d'ajustement
```{r}
data3 = data2[complete.cases(data2[,var_ajust]),]
```
```{r}
data3_std = data3
for(var in colnames(data3)){
  if(!(var%in%no_scale)){
    data3_std[,var] = (data3[,var]-mean(data3[,var], na.rm = T))/sd(data3[,var], na.rm = T)
  }
}
rm(var)
```

```{r}
data3_std2 = data3
for(var in colnames(data3)){
  if(!(var%in%c(no_scale,"age0"))){
    data3_std2[,var] = (data3[,var]-mean(data3[,var], na.rm = T))/sd(data3[,var], na.rm = T)
  }
}
rm(var)
```


# 13. Création d'una base de donnée sans les NA dans les variables d'ajustement et dans les var d'et clean.

```{r}
data4 = data2[complete.cases(data2[,c(var_ajust,c(stiffness_anat,stiffness_dyna))]),]
```
```{r}
data4_std = data4
for(var in colnames(data4)){
  if(!(var%in%no_scale)){
    data4_std[,var] = (data4[,var]-mean(data4[,var], na.rm = T))/sd(data4[,var], na.rm = T)
  }
}
rm(var)
```

```{r}
data4_std2 = data4
for(var in colnames(data4)){
  if(!(var%in%c(no_scale,"age0"))){
    data4_std2[,var] = (data4[,var]-mean(data4[,var], na.rm = T))/sd(data4[,var], na.rm = T)
  }
}
rm(var)
```
  


```{r}
data4[,"time_to_deces"] = as.numeric(as.character(data4[,"time_to_deces"]))
data4[,"time_to_chd"] = as.numeric(as.character(data4[,"time_to_chd"]))
data4[,"deces"] = as.numeric(as.character(data4[,"deces"]))
data4[,"chd"] = as.numeric(as.character(data4[,"chd"]))
```
```{r}
data4_std[,"time_to_deces"] = as.numeric(as.character(data4_std[,"time_to_deces"]))
data4_std[,"time_to_chd"] = as.numeric(as.character(data4_std[,"time_to_chd"]))
data4_std[,"deces"] = as.numeric(as.character(data4_std[,"deces"]))
data4_std[,"chd"] = as.numeric(as.character(data4_std[,"chd"]))
```

```{r}
tmp = anti_join(data2, data4, by = "nepp3")
data2$na_d4 = ifelse(data2$nepp3 %in% tmp$nepp3,1,0)
rm(tmp)
```