---
title: "Desciption des données EPP3"
output: html_notebook
---


# 1. Fonction de description des variables 


```{r}
desc_var_factor = function(var,dt, graph = F){
  name = paste0(var," : " ,c(levels(dt[,var]), "NA"))
  df = as.data.frame(cbind("Name" = name, 
                           "N" = table(dt[,var], useNA = "always"), 
                           "Prop" = round(prop.table(table(dt[,var], useNA = "always"))*100, 2)))
  df$N = as.numeric(as.character(df$N))
  df$Prop = as.numeric(as.character(df$Prop))
  row.names(df) =NULL
  if(graph == F){return(df)}
  else
    ggplot(data=df, aes(x=Name, y= Prop)) + 
    geom_bar(stat="identity", fill = "grey", col = "black") + 
    geom_text(aes(label=Prop), vjust = -0.7, color="black", size=3.5) +
    theme_minimal()
}
```


```{r}
desc_var_num = function(var, dt, graph = F){
  # var : chaine de charactere : nom de la variable
  df =  round( data.frame( "Mean" = summary(dt[,var])[[4]], 
                     "SD" = sd(dt[,var], na.rm = T),
                     "Q1" = summary(dt[,var])[[2]],
                     "Median" = summary(dt[,var])[[3]],
                     "Q3" = summary(dt[,var])[[5]],
                     "NA" = sum(is.na(dt[,var]))) ,3)
  if(graph == F){return(df)}
  else
    ggplot(dt, aes(x=dt[,var])) + geom_histogram(color="black", fill="white")
          
}
```



# 2. Description des  variables autre que l'echo-tracking ou les evt CVD ou les var de prévalence


```{r}
tmp_num = c()
desc_autre_var_num = data.frame()
desc_autre_var_fact = data.frame()
for(var in c(bio,qual_vie,socio_demo,traitement)){
  if(is.numeric(data[,var])){
    tmp_num = c(tmp_num,var)
    desc_autre_var_num = rbind(desc_autre_var_num, desc_var_num(var, data))
  }
  else if(is.factor(data[,var])){
    desc_autre_var_fact = rbind(desc_autre_var_fact,desc_var_factor(var, data))
  }
  
}
rownames(desc_autre_var_num) = tmp_num
rm(var);rm(tmp_num)
desc_autre_var_num
desc_autre_var_fact
```
```{r}
c(bio,qual_vie,socio_demo,traitement)
```


Signification de certaines variables:

- adm14 = Niveau d'étude
- qm9 = Activité physique estimée à 1 h de marche
- qm10: Pratique régulière d'un sport
- qm16 = statut tabagique
- bio6 = chlesterol en mg/dL
- trb17 = on conlesteril (hdl) mg/dL 
- ldl mauvais cholesterol en mg/dL
- antihta2 traitement antitensseur global
- hypolip2 traitement hypolipémiant global
- bio10 créatininémie

3. Description des variables d'echo tracking


<!-- # ```{r} -->
<!-- # var_echo_num = c("pas_basale__mm_hg_","pad_basale__mm_hg_", "fc_basale","diam_tre_en_bm__mm_","imt___m_","diam_tre_en_fbm__mm_","distension___m_","pwvloc", "dploc","dist_rate_moy","dist_rate_var","rr_int_moy","rr_int_var","lf_dist_rate_t","hf_dist_rate_t","hf_dist_rate_c","lf_rrint_t","hf_rr_int_t","hf_rrint_c","freq_resp","lf_coh_max","lf_coh_moy","lf_gain_max","lf_gain_moy","lf_phase","hf_c_coh_max","hf_c_coh_moy","hf_c_gain_max","hf_c_gain_moy","hf_c_phase","hf_t_coh_max","hf_t_coh_moy","hf_t_gain_max","hf_t_gain_moy","hf_t_phase","dist_moy","dist_var","cws","coeffDist","compli","wcsa","young","logain","logyoung","dextdias","stiffness") -->
<!-- #  -->
<!-- # var_echo_fact = c("sens_phase","sens_phase_hf_c","sens_hf_t_phase","pr_sence_de_plaque_s____l__cho") -->
<!-- # ``` -->

# 3. Description des variables d'échotracking
```{r}
tmp_num = c()
desc_var_echo_num = data.frame()
desc_var_echo_fact = data.frame()
for(var in echotracking){
  if(is.numeric(data[,var])){
    tmp_num = c(tmp_num,var)
    desc_var_echo_num = rbind(desc_var_echo_num, desc_var_num(var, data))
  }
  else if(is.factor(data[,var])){
    desc_var_echo_fact = rbind(desc_var_echo_fact,desc_var_factor(var, data))
  }
  
}

rownames(desc_var_echo_num) = tmp_num
rm(var);rm(tmp_num)
desc_autre_var_num
desc_var_echo_fact
```


# 3. Description des variables evenements 
```{r}
var_evt = c("stroke", "aomi","tdr","chd","deces")
```
```{r}
desc_var_evt = data.frame()
for(var in var_evt){
  desc_var_evt = rbind(desc_var_evt,desc_var_factor(var, data))
}
rm(var)
desc_var_evt
```

# 4. Description des Variables prévalence cardiovasculaire


```{r}
desc_var_prev_cvd = data.frame()
for(var in var_evt){
  desc_var_prev_cvd = rbind(desc_var_prev_cvd,desc_var_factor(var, data))
}
rm(var)
desc_var_prev_cvd
```

En elevant les prévalents CVD
```{r}
desc_var_prev_cvd = data.frame()
for(var in var_evt){
  desc_var_prev_cvd = rbind(desc_var_prev_cvd,desc_var_factor(var, data2))
}
rm(var)
desc_var_prev_cvd
```

# 5. Matrice de corrélation des variables d'ecotracking numériques
```{r}
tmp_num = c()
for(var in echotracking){
  if(is.numeric(data[,var]))
    tmp_num = c(tmp_num,var)
}
data_echo_num = data[,tmp_num]
rm(tmp_num)
```

```{r}
mat_cor = round(cor(data_echo_num, use = "complete.obs"),1)
p.mat = cor_pmat(data_echo_num, method = "pearson")
ggcorrplot(mat_cor, type = "lower", lab = F, p.mat = p.mat)
```





