---
title: "Gestion des valeurs manquantes"
output: html_notebook
---
# 1. Descriptif
## 1.1 Fonction 



Permet de crer une châine de charactère contennant les var contennues dans list_var séparées par un "+"
```{r}
generate_str_var = function(list_var){
  str = NULL
  for(var in list_var){
    tmp = paste("+",var)
    str = paste0(str,tmp)
  }
  str = substr(str,2,nchar(str))
  return(str)
}
```

## 1.2 Application à toutes la variables d'échotraking

```{r}
which(echotracking == "pwvloc")
```


```{r}
data2$na_et = ifelse(data2
                     
                     $nepp3 %in% subset_SubjectsNA(data2, echotracking,"nepp3")$na_id,1,0)
data2$na_et = as.factor(data2$na_et)
table(data2$na_et, useNA = "always")
```
```{r}
table("na" = data$na_et, "deces"=data$chd)
```
```{r}
length(which(data$na_et == 0 & data$chd == 1& data$atcdcv == 0))
```


### 1.2.1 Variables d'echotraking

```{r}
generate_str_var(echotracking)
```

```{r}
table_21 = compareGroups(na_et ~ pas_basale__mm_hg_+ pad_basale__mm_hg_+ fc_basale+ diam_tre_en_bm__mm_+ imt___m_+ diam_tre_en_fbm__mm_+ distension___m_+ pwvloc+ dploc+ debut+ dist_rate_moy+ dist_rate_var+ rr_int_moy+ rr_int_var+ lf_dist_rate_t+ hf_dist_rate_t+ hf_dist_rate_c+ lf_rrint_t+ hf_rr_int_t+ hf_rrint_c+ freq_resp+ lf_coh_max+ lf_coh_moy+ lf_gain_max+ lf_gain_moy+ lf_phase+ sens_phase+ hf_c_coh_max+ hf_c_coh_moy+ hf_c_gain_max+ hf_c_gain_moy+ hf_c_phase+ sens_phase_hf_c+ hf_t_coh_max+ hf_t_coh_moy+ hf_t_gain_max+ hf_t_gain_moy+ hf_t_phase+ sens_hf_t_phase+ dist_moy+ dist_var+ cws+ coeffDist+ compli+ wcsa+ young+ pr_sence_de_plaque_s____l__cho+ logain+ logyoung+ dextdias+ stiffness, data = data)
  
pvals21 = getResults(table_21, "p.overall")

export_table21 = createTable(table_21)

#export2latex(export_table21, file = "table21.tex")
```

```{r}
#export_table21
```

### 1.2.2 Variables d'évenement

```{r}
generate_str_var(var_evt)
```

```{r}
table_22 = compareGroups(na_et ~deces+ stroke+ aomi+ tdr+ chd, data = data)
  
pvals22 = getResults(table_22, "p.overall")

export_table22 = createTable(table_22)

#export2latex(export_table22, file = "table22.tex")
```


```{r}
#export_table22
```
### 1.2.3 Autre variables 

```{r}
generate_str_var(c(socio_demo,qual_vie,traitement,bio))
```

```{r}
table_23 = compareGroups(na_et ~age0+ sexe+ adm14+ educ+ qm9+ qm10+ qm16+ bmi+ diab+ deptot+ epice+ antihta2+ hypolip2+ trb17+ ldl+ bio10+ mbp+ bio6, data = data)
  
pvals23 = getResults(table_23, "p.overall")

export_table23 = createTable(table_23)

#export2latex(export_table23, file = "table23.tex")
```


```{r}
#export_table23
```


## 1.3 Application aux var d'et choisies avec JPE tot

```{r}
data$na_et_jpe_tot = ifelse(data$nepp3 %in% subset_SubjectsNA(data, var_et_jpe_tot, "nepp3")$na_id,1,0)
data$na_et_jpe_tot = as.factor(data$na_et_jpe_tot)
table(data$na_et_jpe_tot)
```
### 1.3.1 Variables d'échotracking

```{r}
generate_str_var(echotracking)
```

```{r}
table_31 = compareGroups(na_et_jpe_tot ~ pas_basale__mm_hg_+ pad_basale__mm_hg_+ fc_basale+ diam_tre_en_bm__mm_+ imt___m_+ diam_tre_en_fbm__mm_+ distension___m_+ pwvloc+ dploc+ debut+ dist_rate_moy+ dist_rate_var+ rr_int_moy+ rr_int_var+ lf_dist_rate_t+ hf_dist_rate_t+ hf_dist_rate_c+ lf_rrint_t+ hf_rr_int_t+ hf_rrint_c+ freq_resp+ lf_coh_max+ lf_coh_moy+ lf_gain_max+ lf_gain_moy+ lf_phase+ sens_phase+ hf_c_coh_max+ hf_c_coh_moy+ hf_c_gain_max+ hf_c_gain_moy+ hf_c_phase+ sens_phase_hf_c+ hf_t_coh_max+ hf_t_coh_moy+ hf_t_gain_max+ hf_t_gain_moy+ hf_t_phase+ sens_hf_t_phase+ dist_moy+ dist_var+ cws+ coeffDist+ compli+ wcsa+ young+ pr_sence_de_plaque_s____l__cho+ logain+ logyoung+ dextdias+ stiffness, data = data)
  
pvals31 = getResults(table_31, "p.overall")

export_table31 = createTable(table_31)

#export2latex(export_table31, file = "table31.tex")
```


```{r}
#export_table31
```

### 1.3.2 Variables evenement
```{r}
generate_str_var(var_evt)
```

```{r}
table_32 = compareGroups(na_et_jpe_tot ~deces+ stroke+ aomi+ tdr+ chd, data = data)
  
pvals32 = getResults(table_32, "p.overall")

export_table32 = createTable(table_32)

#export2latex(export_table32, file = "table32.tex")
```


```{r}
#export_table32
```
### 1.3.3 Autres variables 

```{r}
generate_str_var(c(socio_demo,qual_vie,traitement,bio))
```

```{r}
table_33 = compareGroups(na_et_jpe_tot ~age0+ sexe+ adm14+ educ+ qm9+ qm10+ qm16+ bmi+ diab+ deptot+ epice+ antihta2+ hypolip2+ trb17+ ldl+ bio10+ mbp+ bio6, data = data)
  
pvals33 = getResults(table_33, "p.overall")

export_table33 = createTable(table_33)

#export2latex(export_table33, file = "table33.tex")
```


```{r}
#export_table33
```

## 1.4 Seulement qq var d'et choisises par JPE 


```{r}
data$na_et_jpe_inf = ifelse(data$nepp3 %in% subset_SubjectsNA(data, var_et_jpe_inf, "nepp3")$na_id,1,0)
data$na_et_jpe_inf = as.factor(data$na_et_jpe_inf)
table(data$na_et_jpe_inf)
```


### 1.4.1 Variables d'échotracking


```{r}
generate_str_var(echotracking)
```

```{r}
table_41 = compareGroups(na_et_jpe_inf ~ pas_basale__mm_hg_+ pad_basale__mm_hg_+ fc_basale+ diam_tre_en_bm__mm_+ imt___m_+ diam_tre_en_fbm__mm_+ distension___m_+ pwvloc+ dploc+ debut+ dist_rate_moy+ dist_rate_var+ rr_int_moy+ rr_int_var+ lf_dist_rate_t+ hf_dist_rate_t+ hf_dist_rate_c+ lf_rrint_t+ hf_rr_int_t+ hf_rrint_c+ freq_resp+ lf_coh_max+ lf_coh_moy+ lf_gain_max+ lf_gain_moy+ lf_phase+ sens_phase+ hf_c_coh_max+ hf_c_coh_moy+ hf_c_gain_max+ hf_c_gain_moy+ hf_c_phase+ sens_phase_hf_c+ hf_t_coh_max+ hf_t_coh_moy+ hf_t_gain_max+ hf_t_gain_moy+ hf_t_phase+ sens_hf_t_phase+ dist_moy+ dist_var+ cws+ coeffDist+ compli+ wcsa+ young+ pr_sence_de_plaque_s____l__cho+ logain+ logyoung+ dextdias+ stiffness, data = data)
  
pvals41 = getResults(table_41, "p.overall")

export_table41 = createTable(table_41)

#export2latex(export_table41, file = "table41.tex")
```


```{r}
#export_table41
```

### 1.4.2 Variables evenement

```{r}
generate_str_var(var_evt)
```

```{r}
table_42 = compareGroups(na_et_jpe_inf ~deces+ stroke+ aomi+ tdr+ chd, data = data)
  
pvals42 = getResults(table_42, "p.overall")

export_table42 = createTable(table_42)

#export2latex(export_table42, file = "table42.tex")
```
### 1.4.3 Autre variables
```{r}
generate_str_var(c(socio_demo,qual_vie,traitement,bio))
```

```{r}
table_43 = compareGroups(na_et_jpe_inf ~age0+ sexe+ adm14+ educ+ qm9+ qm10+ qm16+ bmi+ diab+ deptot+ epice+ antihta2+ hypolip2+ trb17+ ldl+ bio10+ mbp+ bio6, data = data)
  
pvals43 = getResults(table_43, "p.overall")

export_table43 = createTable(table_43)

#export2latex(export_table43, file = "table43.tex")
```


```{r}
#export_table43
```

# 1.5 Variables selectionnées par les test univariés (pour deces et chd)
```{r}
data2$na_et_univar_deces = ifelse(data2$nepp3 %in% subset_SubjectsNA(data2, var_et_deces_univar, "nepp3")$na_id,1,0)
data2$na_et_univar_deces = as.factor(data2$na_et_univar_deces)
table(data2$na_et_univar_deces)
```

```{r}
generate_str_var(c(var_et_deces_univar,socio_demo,qual_vie,traitement,bio,"deces","chd"))
```

```{r}
table_na_deces = compareGroups(na_et_univar_deces ~ pas_basale__mm_hg_+ fc_basale+ diam_tre_en_bm__mm_+ imt___m_+ diam_tre_en_fbm__mm_+ pwvloc+ dploc+ rr_int_moy+ lf_dist_rate_t+ hf_dist_rate_t+ hf_dist_rate_c+ hf_c_phase+ hf_t_gain_moy+ hf_t_phase+ coeffDist+ wcsa+ pr_sence_de_plaque_s____l__cho+ logain+ logyoung+ dextdias+ stiffness+ age0+ age_cat+ sexe+ adm14+ educ+ qm9+ qm10+ qm16+ bmi+ diab+ deptot+ epice+ antihta2+ hypolip2+ trb17+ ldl+ bio10+ mbp+ bio6+ pa_cat+ mbp_cat+ deces+ chd, data = data2)
  


export_table_na_deces = createTable(table_na_deces)

export_table_na_deces
```

# 2. Imputation

## 2.1 Imputation par la moyenne ou le mode
```{r}
getmode <- function(v) {
   uniqv <- unique(v)
   uniqv[which.max(tabulate(match(v, uniqv)))]
}
```





On n'impute que les variables ayant moins de 20 $\%$ de données manquantes.

```{r}
data_imp_triv = data
for(var in colnames(data_imp_triv)){
  #print(var)
  #print(sum(is.na(data_imp_triv[,var])))
  if( sum(is.na(data_imp_triv[,var])) / dim(data_imp_triv)[1] *100 < 20){
    if(is.numeric(data_imp_triv[,var]))
      data_imp_triv[is.na(data_imp_triv[,var]),var] = mean(data_imp_triv[,var], na.rm = T)
    else if(is.factor(data[,var]))
      data_imp_triv[is.na(data_imp_triv[,var]),var] = getmode(data_imp_triv[,var])
  }
  #print(sum(is.na(data_imp_triv[,var])))
}
```







## 2.2 Imputation avec mice, all var = predictors

```{r}
data_mice = data2[,c(param_et_select_univar, "age0", "sexe", "qm16" ,"qm10", "diab", "bio10", "bmi", "mbp")]
```
```{r}
colnames(data_mice)
```

```{r}
gg_miss_var(data_mice)
```

```{r}
imp_mice_allPred = mice(data_mice, m = 1)
```
```{r}
imp_mice_allPred$loggedEvents
```

```{r}
imp_mice_allPred$method
```

```{r}
#p_imp_mice = densityplot(imp_mice_allPred)
```

## 2.3 Imputation sans hyp de modèle avec sample

```{r}
imp_mice_sample = mice(data_mice, method = rep("sample", dim(data_mice)[2]))
```


# 3. Graphes diagnostics et comparatifs des méthodes.


```{r}
compare_dist = function(var){
  
  plot(density(data2[,var], na.rm = T), col = rgb(1,0,0, alpha = .2) , lwd = 10, main = "Comparison of the densities with several imputation methods", xlab = var,
       ylim = c( min(  min(density(data2[,var], na.rm = T)$y) , min(density(data_imp_triv[,var])$y) )
                 ,
                max(   max(density(data2[,var], na.rm = T)$y) , max(density(data_imp_triv[,var])$y) )
                )
       )
  #abline(v = mean(data2[,var], na.rm = T), col = "red")
  
  lines(density(complete(imp_mice_allPred)[,var]), col = "green")
  lines(density(complete(imp_mice_sample)[,var]), col = "blue")
  lines(density(data_imp_triv[,var]), col = "purple")
  
  legend("topright", legend = c("Observed Data","MICE", "Sample", "Mean/Mode"),col=c( rgb(1,0,0, alpha = .2),"green", "blue", "purple"), lty = 1, title ="Methods of Imputation ") 
  
}
```
```{r}
par(mfrow = c(1,2))
for(i in var_et_jpe_tot){
  compare_dist(i)
}
#compare_dist("diam_tre_en_bm__mm_")
```


```{r}
data_clean = complete(imp_mice_allPred)
data_f = cbind(data_clean, data2[,c("nepp3","adm14","educ","qm9","deptot","epice",traitement,"bio6","ldl","trb17")])
```
```{r}
data_f$time_to_deces = data2$time_to_deces
data_f$deces = data2$deces
data_f$time_to_chd = data2$time_to_chd
data_f$chd = data2$chd
```
```{r}
dim(data_f)
```







