---
title: "R Notebook"
output: html_notebook
---


# 1 Risques proportionnels 

## Deces

### Time on study as time scale

Plot des résidus de schonfeld 
```{r}
g = c()
for(var in c(stiffness_anat,stiffness_dyna)){
  cox = coxph(Surv(time_to_deces,deces)~data4_std[,var], data = data4_std)
  cox_std = coxph(Surv(time_to_deces,deces)~data4_std[,var], data = data4_std)
  schon.test = cox.zph(cox)
  schon.test_std = cox.zph(cox_std)
  g = c(g,ggcoxzph(schon.test) + 
          ylab(" ") + 
          xlab(paste("p=", signif(schon.test$table[2,3],2))) +
          ggtitle(names_echotracking[which(echotracking == var)])
        )
  g_std = c(g,ggcoxzph(schon.test_std) + 
          ylab(" ") + 
          xlab(paste("p=", signif(schon.test_std$table[2,3],2))) +
          ggtitle(names_echotracking[which(echotracking == var)]))
}
```

```{r}
grid.arrange(grobs = g, nrow = 5, ncol = 4)
grid.arrange(grobs = g_std, nrow = 5, ncol = 4)
```

plot des du log(-log(S(t))) pour la variable binaire (présence de plaques).

```{r}
plot(survfit(Surv(time_to_deces, deces) ~ plaques, data = data4), fun = "cloglog")
plot(survfit(Surv(time_to_deces, deces) ~ plaques, data = data4_std), fun = "cloglog")
```

### Age as time scale

Plot des résidus de schonfeld 
```{r}
# g = c()
# for(var in test_univar_deces){
#   cox = coxph(Surv(age_at_deces,deces)~data4_std[,var], data = data4_std)
#   cox_std = coxph(Surv(age_at_deces,deces)~data4_std_std[,var], data = data4_std_std)
#   schon.test = cox.zph(cox)
#   schon.test_std = cox.zph(cox_std)
#   g = c(g,ggcoxzph(schon.test) + 
#           ylab(" ") + 
#           xlab(paste("p=", signif(schon.test$table[2,3],2))) +
#           ggtitle(names_echotracking[which(echotracking == var)])
#         )
#   g_std = c(g,ggcoxzph(schon.test_std) + 
#           ylab(" ") + 
#           xlab(paste("p=", signif(schon.test_std$table[2,3],2))) +
#           ggtitle(names_echotracking[which(echotracking == var)])
#         )
# }
```

```{r}
# grid.arrange(grobs = g, nrow = 5, ncol = 4)
# grid.arrange(grobs = g_std, nrow = 5, ncol = 4)
```

plot des du log(-log(S(t))) pour la variable binaire (présence de plaques).

```{r}
# plot (survfit(Surv(age_at_deces, deces) ~ plaques, data = data4_std), fun = "cloglog")
# plot (survfit(Surv(age_at_deces, deces) ~ plaques, data = data4_std_std), fun = "cloglog")
```

## CHD

### Time on study as time scale
```{r}
g = c()
for(var in c(stiffness_anat,stiffness_dyna)){
  cox = coxph(Surv(time_to_chd,chd)~data4_std[,var], data = data4_std)
  cox_std = coxph(Surv(time_to_chd,chd)~data4_std[,var], data = data4_std)
  schon.test = cox.zph(cox)
  schon.test_std = cox.zph(cox_std)
  g = c(g,ggcoxzph(schon.test) + 
          ylab(" ") + 
          xlab(paste("p=", signif(schon.test$table[2,3],2))) +
          ggtitle(names_echotracking[which(echotracking == var)]) 
        )
  g_std = c(g,ggcoxzph(schon.test_std) + 
          ylab(" ") + 
          xlab(paste("p=", signif(schon.test_std$table[2,3],2))) +
          ggtitle(names_echotracking[which(echotracking == var)]) 
        )
}
```

```{r}
grid.arrange(grobs = g, nrow = 5, ncol = 3)
grid.arrange(grobs = g_std, nrow = 5, ncol = 3)
```


```{r}
plot (survfit(Surv(time_to_chd, chd) ~ plaques, data = data4_std), fun = "cloglog")
plot (survfit(Surv(time_to_chd, chd) ~ plaques, data = data4_std), fun = "cloglog")
```
#### 1.1.2.2 Age as time scale
```{r}
# g = c()
# for(var in test_univar_chd){
#   cox = coxph(Surv(age_at_chd,chd)~data4_std[,var], data = data4_std)
#   cox_std = coxph(Surv(age_at_chd,chd)~data4_std_std[,var], data = data4_std_std)
#   schon.test = cox.zph(cox)
#   schon.test_std = cox.zph(cox_std)
#   g = c(g,ggcoxzph(schon.test) + 
#           ylab(" ") + 
#           xlab(paste("p=", signif(schon.test$table[2,3],2))) +
#           ggtitle(names_echotracking[which(echotracking == var)]) 
#         )
#   g_std = c(g,ggcoxzph(schon.test_std) + 
#           ylab(" ") + 
#           xlab(paste("p=", signif(schon.test_std$table[2,3],2))) +
#           ggtitle(names_echotracking[which(echotracking == var)]) 
#         )
# }
```

```{r}
# grid.arrange(grobs = g, nrow = 5, ncol = 3)
# grid.arrange(grobs = g_std, nrow = 5, ncol = 3)
```


```{r}
# plot (survfit(Surv(age_at_chd, chd) ~ plaques, data = data4_std), fun = "cloglog")
# plot (survfit(Surv(age_at_chd, chd) ~ plaques, data = data4_std_std), fun = "cloglog")
```

## Stroke

### Time on study as time scale
```{r}
data4_std$stroke = as.numeric(as.character(data4_std$stroke))
g = c()
for(var in c(stiffness_anat,stiffness_dyna)){
  cox = coxph(Surv(time_to_stroke,stroke)~data4_std[,var], data = data4_std)
  cox_std = coxph(Surv(time_to_stroke,stroke)~data4_std[,var], data = data4_std)
  schon.test = cox.zph(cox)
  schon.test_std = cox.zph(cox_std)
  g = c(g,ggcoxzph(schon.test) + 
          ylab(" ") + 
          xlab(paste("p=", signif(schon.test$table[2,3],2))) +
          ggtitle(names_echotracking[which(echotracking == var)]) 
        )
  g_std = c(g,ggcoxzph(schon.test_std) + 
          ylab(" ") + 
          xlab(paste("p=", signif(schon.test_std$table[2,3],2))) +
          ggtitle(names_echotracking[which(echotracking == var)]) 
        )
}
```

```{r}
grid.arrange(grobs = g, nrow = 5, ncol = 3)
grid.arrange(grobs = g_std, nrow = 5, ncol = 3)
```


```{r}
plot (survfit(Surv(time_to_stroke, stroke) ~ plaques, data = data4_std), fun = "cloglog")
plot (survfit(Surv(time_to_stroke, stroke) ~ plaques, data = data4_std), fun = "cloglog")
```


# 1. Log Linéarité

## Avec le deces comme outcome

#### Méthode du livre de biostat
```{r}
table_verif_deces = c()
for(var in c(stiffness_anat,stiffness_dyna)){
  if(is.numeric(data4_std[,var])){
    
    out_idx = cut_outlier_quantile(var,data4_std,0.001)$out_idx

    tmp_tab = verifHyp_loglin_coxUnivar(var,"time_to_deces","deces",data4_std,nb.class = 6, method = "center")
    
    tmp_tab_noOut = verifHyp_loglin_coxUnivar(var,"time_to_deces","deces",data4_std[-out_idx,],nb.class = 6)
    
     tmp_name = matrix(c(names_echotracking[which(var == echotracking)],rep(" ",5)), ncol = 6)
     colnames(tmp_name) = colnames(tmp_tab)
     
     tmp_nameNoOut = matrix(c(paste(names_echotracking[which(var == echotracking)],"NO OUTLIERS"),rep(" ",5)), ncol = 6)
     colnames(tmp_nameNoOut) = colnames(tmp_tab)
     
     tab = rbind(tmp_name,tmp_tab,tmp_nameNoOut,tmp_tab_noOut)
  }
  table_verif_deces = rbind(table_verif_deces,tab)
}
rm(var)
```


```{r}
kable(table_verif_deces, longtable = T) %>% 
  kable_styling(bootstrap_options = "striped", full_width = F)
```

#### Plot des résidus martingales

```{r}
g = c()
for(var in test_univar_deces){
  if(is.numeric(data4_std[,var])){
    data_tmp = data4_std[which(!(is.na(data4_std[,var]))),]
    cox = coxph(Surv(time_to_deces, deces) ~ data_tmp[,var], data = data_tmp)
    g = c(g,ggcoxfunctional(cox, data = data_tmp)+xlab(var))
  }
}
```
```{r}
grid.arrange(grobs = g, nrow = 6, ncol = 3)
```


### 1.2.1 Avec le CHD comme outcome

#### Méthode du livre de biostat
```{r}
for(var in test_univar_deces){
  if(is.numeric(data4_std[,var])){
    print(var)
  print(verifHyp_loglin_coxUnivar(var,"time_to_chd","chd",data4_std,nb.class = 10))}
}
```


#### Plot des résidus martingales

```{r}
g = c()
for(var in test_univar_chd){
  if(is.numeric(data4_std[,var])){
    data_tmp = data4_std[which(!(is.na(data4_std[,var]))),]
    cox = coxph(Surv(time_to_chd, chd) ~ data_tmp[,var], data = data_tmp)
    g = c(g,ggcoxfunctional(cox, data = data_tmp))
  }
}
```
```{r}
grid.arrange(grobs = g, nrow = 6, ncol = 3)
```



